臺灣新北地方法院刑事裁定
111年度撤緩字第187號
聲  請  人  臺灣新北地方檢察署檢察官
受  刑  人  陳瑋仁



上列聲請人因受刑人違反毒品危害防制條例案件，聲請撤銷緩刑
之宣告（111年度執聲字第1078號），本院裁定如下：
    主  文
陳瑋仁之緩刑宣告撤銷。
    理  由
一、聲請意旨略以：受刑人陳瑋仁因違反毒品危害防制條例案件
    ，經臺灣臺北地方法院以106年度訴字第162號判決處有期徒
    刑1年10月，緩刑5年，緩刑期間內付保護管束，並於民國10
    6年8月8日確定，然受刑人於緩刑期間，違反保安處分執行
    法第74條之2第1、2、4款事由，且情節重大，爰依保安處分
    執行法第74條之3第1項、刑事訴訟法第476條規定聲請撤銷
    等語。
二、按受保護管束人在保護管束期間內，應遵守左列事項：一、
    保持善良品行，不得與素行不良之人往還。二、服從檢察官
    及執行保護管束者之命令。三、不得對被害人、告訴人或告
    發人尋釁。四、對於身體健康、生活情況及工作環境等，每
    月至少向執行保護管束者報告1次。五、非經執行保護管束
    者許可，不得離開受保護管束地；離開在10日以上時，應經
    檢察官核准；又受保護管束人違反前條各款情形之一，情節
    重大者，檢察官得聲請撤銷保護管束或緩刑之宣告，保安處
    分執行法第74條之2、第74條之3第1項分有明文。另保安處
    分執行法第74條之2第1款並未明確規定受保護管束人須同時
    具備「未保持善良品行」及「與素行不良之人往還」兩項要
    件，始得撤銷保護管束或緩刑之宣告，且依該法第74條之3
    之立法理由謂「受保護管束人違反前條規定應遵守之事項，
    其情節重大者，足見保護管束處分已不能收效，得為刑法第
    92條第2項及第93條第3項撤銷保護管束或緩刑之宣告或假釋
    之事由，檢察官及典獄長應聲請撤銷，爰增訂本條」觀之，
    撤銷保護管束或緩刑之宣告與否厥在「保護管束處分是否已
    不能收效」，此合乎法律之「目的解釋」，同時未逾「法條
    可能文義之限制」範圍。依此，受保護管束人，於保護管束
    期間未保持善良品行，且情節重大，而屬保護管束不能收效
    之情形，其間縱未與素行不良之人往來，亦應屬同法第74條
    之3所示之得撤銷保護管束或緩刑宣告之情形（最高法院92
    年度台非字第54號判決意旨參照）。
三、經查：
  ㈠受刑人陳瑋仁因違反毒品危害防制條例案件，經臺灣臺北地
    方法院以106年度訴字第162號判決處有期徒刑1年10月，緩
    刑5年，緩刑期間內付保護管束，並於民國106年8月8日確定
    等情，有上開判決書、臺灣高等法院被告前案紀錄表各1份
    在卷足憑。
  ㈡受刑人於緩刑付保護管束期間（106年8月8日至111年8月7日
    ）內，因販賣第二級毒品未遂案件，經本院以110年度訴字
    第1080號判處有期徒刑2年6月，因受刑人提起上訴，目前尚
    未確定，又因販賣第二級毒品未遂案件，經臺灣新北地方檢
    察署檢察官以110年度偵字第39468號追加起訴，再因施用第
    二級毒品，經本院以110年度毒聲字第2540號裁定觀察勒戒
    ，復再因施用第二級毒品，現由臺灣桃園地方檢察署以111
    年度毒偵字第1979號案件偵查中，有上開判決書、追加起訴
    書、裁定、臺灣高等法院被告前案紀錄表各1份在卷可證，
    足認受刑人對於法治觀念輕忽，自身反省能力及自我約制能
    力明顯不足，確屬未保持善良品行（保安處分執行法第74條
    之2第1款）。至於受刑人於本院訊問時表示係因積欠購毒債
    務才遭人威逼賣毒等情，僅屬其犯案動機，縱認屬實，亦無
    從認為受刑人有於保護管束期間保持善良品行。
  ㈢審酌受刑人明知自己因為違反毒品危害防制條例案件，經法
    院宣告緩刑，並諭知緩刑期間付保護管束，有保持善良品行
    的義務，卻一再違反刑事法律，且所犯均係相類似之販賣、
    施用毒品案件，受刑人顯然欠缺履行保護管束的意願，違反
    保安處分執行法第74條之2第1款規定，並造成法院對於受刑
    人於緩刑期間應付保護管束的諭知難以落實，情節應屬重大
    ，緩刑宣告已難收其預期之效果，而有執行刑罰之必要，故
    本件聲請應予准許。
　㈣至於受刑人雖於110年11月24日、111年2月23日、111年5月4
    日未至臺灣新北地方檢察署報到，以及於111年5月18日至該
    署報到時無故未依規定採尿，有告誡函稿、送達證書、約談
    報告表等資料在卷可稽，然受刑人於本院訊問時自陳是因為
    睡過頭或忘記時間，才沒有報到，未採尿係因有施用毒品等
    語，綜合斟酌受刑人於前開日期未報到或未依規定採尿，嗣
    經告誡後，下次尚能遵期報到或依規定採尿，有本院調取之
    臺灣新北地方檢察署106年度執護助字第208號影卷可稽。是
    受刑人雖未於緩刑付保護管束期間內服從檢察官及執行保護
    管束者之命令，亦未就其身體健康、生活情況及工作環境等
    ，每月至少向執行保護管束者報告1次（保安處分執行法第7
    4條之2第2款、第4款），然衡酌受刑人對於告誡尚未有置之
    不理等情，從而其違反上開規定之情節尚非重大，惟受刑人
    既有前開事由，緩刑宣告已難收其預期之效果，而有執行刑
    罰之必要，此部分不影響本院撤銷緩刑宣告之判斷，附此敘
    明。
四、依刑事訴訟法第476條，保安處分執行法第74條之3第1項，
    裁定如主文。
中　　華　　民　　國　　111 　年　　 7 　　月　　4　　日
                  刑事第十四庭  法　官　梁家贏
上列正本證明與原本無異。
如不服本裁定，應於裁定送達後五日內敘明抗告理由，向本院提
出抗告狀。
                                書記官  巫茂榮
中　　華　　民　　國　　111 　年　　7 　　月　　8 　　日